臺灣澎湖地方法院刑事判決　　　　　　　 100年度易字第40號
公　訴　人　臺灣澎湖地方法院檢察署檢察官
被　　　告　蔡志忠
指定辯護人　本院公設辯護人張寅煥
上列被告因竊盜案件，檢察官聲請以簡易判決處刑（100 年度偵
字第335 號），經本院馬公簡易庭認不宜以簡易判決處刑，移送
本院改依通常程序審理，判決如下：
    主  文
蔡志忠攜帶兇器竊盜，累犯，處有期徒刑拾月。
    事  實
一、蔡志忠前因竊盜案件，經本院以98年度馬簡字第163 號判決
    判處有期徒刑3 月確定，並於民國99年8 月31日執行完畢。
    猶不知悔改，意圖為自己不法之所有，於100 年3 月中旬某
    日，在澎湖縣馬公市南海碼頭，趁無人看管之際，持客觀上
    足以對人之生命、身體構成威脅，可資認定為兇器之類似T
    字型扳手1 支（未扣案），拆除並竊取夏士原所保管車牌號
    碼8GS-162 號普通重機車上之排氣管（下稱系爭排氣管），
    得手後將之安裝在自己騎乘（由不知情之楊育銘出面向租車
    行租用）之車牌號碼3JQ-860 號普通重型機車上。嗣夏士原
    於100 年4 月10日下午5 時許，在馬公市○○路4 巷1 號前
    ，發現車牌號碼3JQ-860 號普通重型機車上裝設之排氣管有
    異，旋即上前質問蔡志忠後報警處理，始查知上情。
二、案經夏士原訴由澎湖縣政府警察局馬公分局報告臺灣澎湖地
    方法院檢察署檢察官偵查起訴。
    理  由
一、證據能力部分：
    按被告以外之人於審判外之陳述雖不符刑事訴訟法第159 條
    之1 至之4 等條文之規定，而經當事人於審判程序同意作為
    證據，法院審酌該言詞陳述或書面陳述作成時之情況，認為
    適當者，亦得為證據，刑事訴訟法第159 條之5 第1 項定有
    明文。本判決所引下列證據，其原屬於傳聞證據部分，檢察
    官及被告、辯護人均同意作為證據（見本院100 年8 月22日
    準備程序筆錄），本院審酌各該言詞陳述或書面陳述之作成
    ，並無不法或不當情形，認為以之作為證據適當，依上開規
    定，有證據能力。
二、訊據被告蔡志忠固坦承有裝設系爭排氣管於車牌號碼3JQ-86
    0 號普通重型機車之事實，惟矢口否認有何加重竊盜犯嫌，
    辯稱: 伊沒有偷系爭排氣管，系爭排氣管是撿來的云云。經
    查: 告訴人夏士原於100 年3 月中旬某日，欲搭船前往七美
    鄉時，將其所保管車牌號碼8GS-162 號普通重機車停放於南
    海碼頭，翌日返回南海碼頭時，發現車牌號碼8GS-162 號普
    通重機車之排氣管已被拆卸取走，嗣後於100 年4 月10日下
    午5 時許，在馬公市○○路4 巷1 號前，發現被告自己所騎
    乘（由不知情之楊育銘出面向租車行租用）之車牌號碼3JQ-
    860號普通重型機車上裝設之排氣管有異，旋即上前質問蔡
    志忠等事實，業據夏士原於警詢、偵查及本院審理中證述明
    確，並經證人李軒、胡建盛及楊育銘於警詢及偵查中證述纂
    詳，復有國隆車行汽（機）車出租合約書影本1份、刑案現
    場平面圖影本1份、刑案現場照片12張等在卷可稽（見警卷
    第11頁至第16頁、第31頁至第38頁；偵卷第10頁至第12頁、
    第19頁至第20頁），足堪認定。衡情被告既無法合理說明系
    爭排氣管何以裝設於車牌號碼3JQ-860號普通重型機車上（
    詳如後述），亦無向告訴人借用系爭排氣管之合理使用權源
    ，堪認被告竊取系爭排氣管無訛。綜上，本案事證明確，被
    告犯行堪以認定。
三、被告於偵查中辯稱系爭排氣管係自案山碼頭附近海邊某廢棄
    機車上取下，惟經檢察官帶同被告前往該處勘驗，雖有被告
    所指之廢棄機車沉置於碼頭附近消波塊間，惟車身完整，排
    氣管並未遭拆除(見偵卷第16頁之100年5 月13日勘驗筆錄)，
    被告所辯系爭排氣管取自案山碼頭旁報廢機車云云，難認屬
    實。又被告對於其持有系爭排氣管之來源，於100 年4 月10
    日下午5 時許，在馬公市○○路4 巷1 號前，被發現車牌號
    碼3JQ-860 號普通重型機車上裝設之排氣管有異而遭告訴人
    夏士原上前質問時，先是辯稱系爭排氣管係伊朋友從高雄帶
    來給伊、旋改辯稱系爭排氣管係伊父親從高雄向朋友買回（
    見警卷第9 頁）；另於偵查中改辯稱如上述；再於遭通緝緝
    獲解送本院訊問時改辯稱上開報廢機車旁撿到的（見本院卷
    第42頁）；末於本院審理中改稱伊從事資源回收，系爭排氣
    管是在資源回收場撿到的（見本院卷第91頁）；被告一再更
    改辯詞，前後不一，顯然心虛詞窮，所辯均非可採。
四、按刑法第321 條第1 項第3 款之攜帶兇器竊盜罪，係以行為
    人攜帶兇器竊盜為其加重條件，此所謂兇器，其種類並無限
    制，凡客觀上足對人之生命、身體、安全構成威脅，具有危
    險性之兇器均屬之，且祇須行竊時攜帶此種具有危險性之兇
    器為已足，並不以攜帶之初有行兇之意圖為必要。本件系爭
    排氣管之拆除及安裝，衡情係使用類似T 字型扳手，而T 字
    型扳手，為鐵製金屬長型條狀物，在客觀上足對人之生命、
    身體構成威脅，且有行兇之可能性及危險性，自屬於刑法第
    321 條第1 項第3 款所指之「兇器」。
五、核被告蔡志忠持類似T 字型扳手竊得系爭排氣管之所為，係
    犯刑法第321 條第1 項第3 款攜帶凶器竊盜罪。被告有如事
    實欄所載之前科及執行情形，有臺灣高等法院被告前案紀錄
    表在卷可稽，其於受有期徒刑執行完畢後，5 年內再犯本件
    有期徒刑以上之罪，為累犯，應依法加重其刑。爰審酌其為
    個人私利，以不法手段竊取他人之財物，犯後始終未坦承犯
    行，至不足取，且迄今未與被害人達成和解，態度不佳等一
    切情況，依法量處如主文所示之刑。又未扣案之類似T 字型
    扳手為被告犯罪所用之物，惟並無證據證明為被告所有，不
    另宣告沒收，附此敘明。
據上論結，應依刑事訴訟法第299 條第1 項前段，刑法第321 條
第1 項第3 款、第47條，判決如主文。
本案經檢察官彭郁清到庭執行職務
中    華    民    國   100    年    10    月    19    日
                  刑事庭  審判長法  官  陳順輝
                                法  官  孫健智
                                法  官  蔡政佑
以上正本證明與原本無異。
如不服本判決應於收受判決後10日內向本院提出上訴書狀，並應
敘述具體理由；其未敘述上訴理由者，應於上訴期間屆滿後20日
內向本院補提理由書(均須按他造當事人之人數附繕本)「切勿逕
送上級法院」。
中    華    民    國   100    年    10    月    19    日
                                書記官  王耀煌
附錄本判決論罪科刑法條：
刑法第321條第1項第3款
犯竊盜罪而有下列情形之一者，處6月以上、5年以下有期徒刑，
得併科新臺幣10萬元以下罰金：
三、攜帶兇器而犯之者。